【裁判字號】    97,抗,868
【裁判日期】    970717
【裁判案由】    假處分執行
【裁判全文】
臺灣高等法院民事裁定                   97年度抗字第868號
抗  告  人  太平洋崇光百貨股份有限公司
法定代理人  甲○○
代  理  人  古嘉諄律師
            江如蓉律師
抗告人因與相對人國泰世華商業銀行股份有限公司間假處分執行
事件，對於中華民國97年5月2日臺灣台北地方法院94年度執全字
第3922號裁定提起抗告，本院裁定如下：
    主  文
抗告駁回。
抗告程序費用由抗告人負擔。
    理  由
一、按執行名義係命債務人容忍他人之行為，或禁止債務人為一
    定之行為者，債務人不履行時，執行法院得拘提、管收之或
    處新臺幣三萬元以上三十萬元以下之怠金。其仍不履行時，
    亦同。此規定於假處分之執行程序準用之，強制執行法第12
    9條第1項前段、第140條定有明文。
二、本件相對人於原法院主張：原法院以民國94年12月2日北院
    錦94執全丙字第3922號執行命令，諭知抗告人應遵守本院94
    年度抗更(二)字第31號民事假處分裁定主文第二項第1、2、3
    款所載內容，包括應於原法院93年度訴字第946號事件判決
    確定前，除週年慶、年中慶及農曆過年檔期外，禁止抗告人
    於未徵詢相對人是否合辦前，自行辦理促銷活動，或於未經
    相對人同意前，即與其他金融機構配合為促銷活動。嗣因相
    對人自96年4月起，即有多次違反前開裁定內容之情事，前
    經原法院於96年12月26日當庭調查時，保證不再連反前開裁
    定內容，否則願接受較重裁罰（包括處高額過怠金、拘提、
    管收）等語。詎抗告人事隔不到3個月，復於97年3月18日起
    至同年3月30日，未徵詢相對人是否合辦前，即於其台北忠
    孝館自行辦理「快樂購聯合集點卡」消費來店禮之促銷活動
    ，違反前開裁定內容，爰請依強制執行法第128條之規定，
    處以怠金等語。
三、經查：
(一)本件相對人上開主張之事實，業據提出原法院94年12月2日
    北院錦94執全丙字第3922號執行命令、本院94年度抗更(二)字
    第31號民事裁定、原法院96年12月26日執行（調查）筆錄、
    抗告人公司忠孝館促銷活動傳單及網路資料等件為證（見原
    法院卷第187至200頁）。而兩造假處分事件，經本院於94年
    11月9日以94年度抗更(二)字第31號假處分裁定，准許相對人
    以新臺幣（下同）7億5,000萬元或等值之中央政府建設公債
    86度年度甲類第四期無實體公債供擔保後，於原法院93年度
    訴字第946號禁止違約行為事件之本案訴訟判決確定前，除
    週年慶、年中慶及農曆過年檔期外，禁止抗告人於未徵詢相
    對人是否合辦前，自行辦理促銷活動，或於未經相對人同意
    前，即與其他金融機構配合為促銷活動，是其內容係禁止抗
    告人於未徵詢相對人是否合辦前自行辦促銷活動。相對人嗣
    依據該裁定，提供擔保金，聲請強制執行，原法院乃於94年
    12月2日以北院錦94執全丙字第3922號執行命令，命抗告人
    應於執行命令送達日起，依上開裁定主文所載，如不履行，
    原法院得拘提、管收或處怠金，該執行命令並於94年12月7
    日送達予抗告人，雖經抗告人提起抗告、再抗告，惟經本院
    95年度抗字第113號、最高法院95台抗字第576號裁定駁回在
    案。相對人嗣於96年10月3日以抗告人未經相對人事前同意
    ，即辦理促銷活動，違反執行命令，聲請原法院對抗告人處
    以怠金。抗告人之代理人乃於96年12月26日原法院調查時，
    當庭陳稱日後除週年慶、年中慶及農曆過年檔期外，如與其
    他金融機構配合為促銷活動前，一定會經相對人同意，否則
    願接受較重裁罰（包括處高額怠金、拘提、管收）等語，經
    原法院詢問相對人之意見後，始不予裁罰等情，業經本院核
    閱原法院卷屬實，足見抗告人明確知悉本院96年度抗更(二)字
    第31號假處分裁定及上開原法院執行命令之內容，其辯稱上
    開假處分裁定內容不明確等語，不足採取。
(二)又抗告人之忠孝館於97年3月18日起至同年3月23日贈送「饗
    樂生活和風筷三件組」及97年3月24日起至同年3月30日贈送
    「幸福小貓隨身鏡」等消費來店禮之促銷活動，非屬其週年
    慶、年中，及農曆過年檔期之活動，且上開假處分裁定所載
    之原法院93年度重訴字第946號事件尚未判決確定，有原法
    院97年5月2日執行（調查）筆錄、書記官查證紀錄、及本院
    公務電話查詢紀錄表附卷可稽（見原法院卷第201、207頁；
    本院卷第76頁）。抗告人辯稱其已將本次活動內容做成發文
    日期為97年3月3日之活動通知，且經抗告人內部審閱完稿後
    ，傳真予相對人等語，雖據提出活動通知、電子郵件、傳真
    記錄單為證（見原法院卷第216至224頁；本院卷第13至16頁
    ），惟抗告人提出之電子郵件（見原法院卷第216、218頁；
    本院卷第13、15頁），僅足證明本次活動經抗告人內部審核
    ，尚難遽認抗告人業已徵詢相對人之意見。況相對人主張依
    兩造之作業慣例，抗告人如欲向相對人徵詢是否合辦促銷活
    動或是否得與其他金融機構辦理促銷活動時，抗告人之承辦
    人會於通知函上簽名或蓋章後先傳真發函予相對人，其後再
    將正本寄送予相對人，相對人之承辦人於收受抗告人之傳真
    發函後，其內部作業流程會先由相對人之承辦人於該傳真函
    上貼上便條紙，並由承辦人之主管於便條紙上簽名並表示意
    見，再於正式收受抗告人正本後，將該巳簽名之便條紙黏貼
    於正本上，傳真予抗告人等語，業據提出傳真函、通知函為
    證（見本院卷第71至74頁），是以，抗告人若已通知相對人
    相關之促銷活動時，則正式之通知函上必然會有兩造承辦人
    員或主管之簽名或蓋章，但觀諸上開抗告人所提之本次活動
    通知（見原法院卷第217頁；本院卷第14頁），該活動通知
    右下角主管簽章欄下未據主管簽章，其上亦無相對人主管之
    用印或簽註意見，自難認抗告人已傳真該次活動通知予相對
    人。至抗告人提出之傳真發送紀錄（見本院卷第16頁），固
    可認抗告人曾於97年3月5日下午3時2分至3分間，曾傳真資
    料至相對人00000000號之傳真機，惟相對人主張抗告人所傳
    真之資料係同年4月22日至5月11日之活動，而非本次之活動
    ，有傳真函影本附卷可憑（本院卷第71頁），況抗告人亦未
    舉證證明其所傳送之資料內容，確為本次活動資料，是抗告
    人辯稱其已就促銷活動內容徵詢相對人之意見，顯不足採。
(三)本院94年度抗更(二)字第31號假處分裁定，准相對人供擔保後
    ，於原法院93年度訴字第946號禁止違約行為事件之本案訴
    訟判決確定前，除週年慶、年中慶及農曆過年檔期外，禁止
    抗告人於未徵詢相對人是否合辦前，自行辦理促銷活動，或
    於未經相對人同意前，即與其他金融機構配合為促銷活動。
    原法院依相對人所為強制執行之聲請，於94年12月2日以北
    院錦94執全丙字第3922號執行命令，命抗告人應於執行命令
    送達日起，依上開假處分裁定主文所載履行，如不履行，原
    法院得拘提、管收或處過怠金，該執行命令並已合法送達予
    抗告人。抗告人嗣因未徵詢相對人是否合辦前自行辦促銷活
    動而違反上開執行命令，在原法院調查時，已陳明其必遵守
    上開執行命令。竟再次違反原法院之執行命令，未徵詢相對
    人是否合辦，即自行辦理贈送消費來店禮之促銷活動，自屬
    故意違反上開假處分內容之行為，抗告人辯稱其非故意違反
    執行命令，自無足取。從而，原裁定依強制執行法第129條
    第1項規定處抗告人怠金6萬元，衡以抗告人再次違反上開原
    法院執行命令，以辦理促銷活動，增加營業收入，原法院所
    處怠金6萬元尚非過高，是其所為裁定，核無不合，抗告意
    旨指摘原裁定不當，求予廢棄，為無理由，應予駁回。
四、據上論結，本件抗告為無理由，爰裁定如主文。
中    華    民    國    97    年     7    月    17    日
                    民事第十一庭
                        審判長法  官  鄭雅萍
                              法  官  蘇芹英
                              法  官  徐福晉
正本係照原本作成。
不得抗告。
中    華    民    國    97    年    7     月    17    日
                              書記官  黃瑞芬


司法院資訊處製作；財團法人民間司法改革基金會備份。
